# 福利部门的固定资产折旧

提问人：jangyanbo 时间：2016-03-18 13:57:30
陈老师好！一般情况下福利部分的固定资产折旧是放到福利费中核算的，我的问题是如果福利部分的固定资产闲置的话（比如医院、食堂）长期闲置，没有用于职工的医疗、吃饭等用途的话，是否可以不用福利费核算呢！因为我理解固定资产折旧借方是什么样的会计科目，要看受益对象预期的实现方式的影响的，如果不用于福利方面的话就可以不用福利费核算。

回答人：chenyiwei
长期闲置的职工福利用固定资产的折旧应计入管理费用，同时考虑其减值问题。因为此类资产不独立产生现金流入，所以要作为总部资产的一部分考虑其减值问题。